臺灣板橋地方法院交通事件裁定 　　　　96年度交聲字第397號
原處分機關　交通部公路總局臺北區監理所板橋監理站
異　議　人
即受處分人　甲○○
上列異議人即受處分人因違反道路交通管理處罰條例案件，對於
交通部公路總局臺北區監理所板橋監理站中華民國96年3 月6 日
所為之處分（原處分案號：板監裁字裁41-C00000000號），聲明
異議，本院裁定如下：
    主  文
異議駁回。
    理  由
一、原處分意旨略以：異議人（即受處分人，下同）甲○○，騎
    乘FZT-358 號重型機車，於民國96年2 月28日0 時20分許，
    行經臺北縣土城市○○路○ 段與延吉街口，因「駕駛執照吊
    扣期間駕駛汽車，且酒精濃度超過規定標準（經測為0.39毫
    克）」違規，由臺北縣政府警察局土城分局清水派出所員警
    當場查獲，依道路交通管理處罰條例第35條第1 項第1 款規
    定，製發北縣警交字第C00000000 號舉發違反道路交通管理
    事件通知單舉發，嗣經原處分機關於96年3 月6 日，以板監
    裁字裁41-C00000000號裁決書，裁處：一罰鍰新臺幣（下同
    ）60,000元整，吊銷駕駛執照，三年內禁考，罰鍰限於96年
    4 月5 日前繳納，繳送。二上開罰鍰和駕駛執照逾期不繳納
    ，繳送者：(一)自96年4 月6 日起罰鍰60,000元整；駕照過期
    未繳送者，自96年4 月6 日起逕行註銷。(二)逾期仍不繳納者
    ，依法移送強制執行。(三)駕駛執照吊（註）銷後，自96年4
    月21日起三年內不得重新考領駕駛執照等語。
二、聲明異議意旨略以：異議人於96年2 月27日晚間在國際路的
    朋友家中有喝點酒，喝至11點許要回家時順道帶朋友搭計程
    車，於11時30分許至延吉街與金城路口，將機車停放路旁要
    叫計程車時，對面之清水派出所員警走過來臨檢酒測，異議
    人不是被警員抓下來酒測，而是停路邊時要叫計程車時酒測
    ，而請求撤銷原處分云云。
三、按汽車駕駛人飲用酒類或其他類似物後其吐氣所含酒精濃度
    超過每公升0.25毫克或血液中酒精濃度超過百分之0.05以上
    者，不得駕車，道路交通安全規則第114 條第2 款定有明文
    。次按汽車駕駛人，駕駛汽車經測試檢定有酒精濃度超過規
    定標準者，處15,000元以上60,000元以下罰鍰，並當場移置
    保管該汽車及吊扣其駕駛執照1 年，又汽車駕駛人經依第1
    項規定吊扣駕駛執照，並於吊扣期間再有第1 項情形者，處
    60,000元罰鍰，並當場移置保管該汽車及吊銷其駕駛執照，
    道路交通管理處罰條例第35條第1 項第1 款、第3 項分別定
    有明文。末按汽車駕駛人，曾依第35條第3 項前段之規定吊
    銷駕駛執照者，3 年內不得考領駕駛執照，亦為同條例第67
    條第2 項所明定。
四、查行政罰法第26條規定：「一行為同時觸犯刑事法律及違反
    行政法上義務規定者，依刑事法律處罰之。但其行為應處以
    其他種類行政罰或得沒入之物而未經法院宣告沒收者，亦得
    裁處之（第1 項）。前項行為如經不起訴處分或為無罪、免
    訴、不受理、不付審理之裁判確定者，得依違反行政法上義
    務規定裁處之（第2 項）。」考上開條文之立法目的，係以
    一行為同時觸犯刑事法律及違反行政法上義務規定時，由於
    刑罰與行政罰同屬對不法行為之制裁，而刑罰之懲罰作用較
    強，故依刑事法律處罰，即足資警惕時，實無再處以行政罰
    之必要，且刑事法律處罰，由法院依法定程序為之，較符合
    正當法律秩序，應予優先適用。經查，本件異議人於吊扣駕
    駛執照期間因酒精濃度超過規定標準仍駕駛汽車之違規行為
    ，係違反前揭道路交通管理處罰條例第35條第3 項、第67條
    第2 項之規定，依法應處以罰鍰及吊銷其駕駛執照，3 年不
    得考領之行政罰；且本件異議人之違規行為，並未觸犯刑事
    法律而繫屬於任何偵審機關，此有臺灣高等法院被告前案紀
    錄表1 份在卷可憑，是本件異議人一行為僅違反行政法上義
    務規定，揆諸前揭規定，自得對異議人處以行政罰性質之罰
    鍰等處分，附此敘明。
五、經查：異議人甲○○曾於95年11月2 日因酒駕違規，經裁處
    罰鍰11 ,000 元及執行吊扣汽車駕駛執照1 年，吊扣期間自
    95年12 月12 日至96年12月11日止；異議人於上開吊扣期間
    內，另於於96年2 月28日0 時20分許，行經臺北縣土城市○
    ○路○ 段與延吉街口，有「駕駛執照吊扣期間駕駛汽車，且
    酒精濃度超過規定標準（經測為0.39毫克）」之違規事實，
    此有臺北縣政府警察局北縣警交字第C00000000 號及第
    C00000000 號舉發通知單、交通部公路總局臺北區監理所板
    橋監理站96年3 月6 日板監裁字裁41-C00000000號裁決書、
    違規查詢報表、汽車駕照基本資料及等附卷足佐，乃異議人
    逾期書狀中亦不否認其於96年2 月27日11時許酒後要回家「
    有位朋友劉秀琴女士也要回中和景平路，叫我順帶她至延吉
    街至金城路口坐計程車、11：30分至延吉街，我將機車停放
    路旁」亦即其當時確曾騎乘機車搭載劉秀琴至警方前述舉發
    地點後始停車無訛，是異議人確有於吊扣駕駛執照期間，於
    上揭時、地，酒後騎乘車牌號碼FZT-358 號重型機車之情事
    ，應可認定。
  (二)又異議人雖以前揭情詞置辯，惟異議人於聲明異議狀內既已
    自承其為員警舉發前，確曾酒後騎機車搭載友人，且其於翌
    日0 時20分許為警舉發所測得之酒精濃度復超過規定標準（
    測為0.39毫克）」之違規事實均如前述，而酒類濃度超過規
    定標準之違規事實，本不因實施酒測時，駕駛人係駕乘之汽
    機車後停等於路邊抑或行進間遭警攔停而有差異，是異議人
    所辯應屬誤會，併予敘明。
六、綜上所述，異議人於前揭時、地確有「駕駛執照吊扣期間駕
    駛汽車，且酒精濃度超過規定標準（經測為0.39毫克）」之
    違規行為，洵堪認定。從而，原處分機關依前揭道路交通管
    理處罰條例第35條第3 項及第67條第2 項之規定，裁處異議
    人罰鍰60,000元，並吊銷駕駛執照，三年內禁考，核無違誤
    。是本件異議為無理由，自應將其異議駁回。
據上論斷，應依道路交通案件處理辦法第19條，裁定如主文。
中　　華　　民　　國　  96  　年  　4   　月　  11    日
                  交通法庭    法　官  蕭胤瑮
上列正本證明與原本無異。
如不服本裁定，應於裁定送達後五日內向本院提出抗告狀。
                              書記官  黃炎煌
中　　華　　民　　國　　96　　年　　4 　　月　　11　　日
